臺灣高等法院刑事判決　　　　　　　　　九十一年度上訴字第二三五號
　　上　訴　人　臺灣臺北地方法院檢察署檢察官
　　被　　　告　丁○○
　　　　　　　　乙○○
　　共　　　同
　　甲○辯護人　本院甲○辯護人
右上訴人，因毒品危害防制條例案件，不服臺灣台北地方法院，九十年度訴字第六二
九號，中華民國九十一年六月二十八日第一審判決（起訴案號：臺灣台北地方法院檢
察署八十九年度偵字第一九四二一號）提起上訴，本院判決如左：
    主      文
上訴駁回。
    理      由
一、本案經本院審理結果，認第一審判決以不能證明被告丁○○、乙○○犯罪，因而
    為無罪之諭知，經核於法無違，應予維持，除引用第一審判決書記載之理由外，
    另補充說明如左：
二、公訴人上訴意旨略以：被告二人於警訊筆錄中均已坦承意圖販賣而持有第二級毒
    品之犯行，並於偵訊中坦承扣案安非他命係被告二人共同持有，此外復有證人丙○○於警訊中之證詞，及扣案供護衛安非他命用途之電擊棒一只及供販賣之安非
    他命多達三十三點七公克，足證被告二人確涉犯公訴之犯罪事實。雖被告二人均
    抗辯警訊中之自白係遭承辦員警刑求所致，然參證人朱定邦、楊崑峰、孫吉泉於
    偵訊中之證詞，及證人朱定邦於原審審理中所為證詞，足證本件並無刑求之情事
    ，被告二人所為刑求抗辯，應屬卸責之詞，不足為採。再原審認本件公訴人追加
    起訴不合法定程式而未予審理，容有誤會。因公訴人追加起訴部分認被告二人犯
    數罪，並共同犯數罪等事實，為相牽連犯罪，此刑事訴訟法第七條第一款、第二
    款定有明文，是依刑事訴訟法第二百六十五條第一項、第二款規定，於本件案件
    第一審辯論終結前，皆可以言詞追加。而原審認公訴人論告書送達日係於辯論終
    結之後，致與法定程式不合，亦屬未當等語。
三、按被告之自白，雖為證據之一種，但必須與事實相符者為限，若其自白顯有疑義
    ，而審理事實之法院，就其職權調查之所得，仍未能證明其自白確與事實相符者
    ，自不得據為認定犯罪事實之基礎。又被告之自白經查明與事實不符者，自不得
    採為證據。再者，認定不利於被告之事實，須依積極證據，苟積極證據不足為不
    利於被告事實之認定時，即應為有利於被告之認定。最高法院著有十八年上字第
    一０八七號、三十年上字第二七八五號、第八一六號判例足資參照。經查，本案
    原係由台北縣警察局板橋分局警備隊警員朱定邦等人於八十九年九月二十九日晚
    上持檢察官搜索票到丙○○家中搜索毒品未果，即要求丙○○將前女友乙○○以
    交付執行指揮書為由約出來在青年公園水源街口見面，即警察一同前往現場埋伏
    ，待乙○○與其友丁○○一至現場（當時丙○○並不認識丁○○），警察便圍上
    前去，丁○○即持電擊棒攻擊，被警察制伏，雙方並未與丁○○、乙○○交談，
    當日丙○○並未提及毒品之事，警察亦未要求丙○○以販毒為由約乙○○出來各
    情，業據被告丁○○、乙○○供述甚詳，且與丙○○、警員朱定邦、楊崑峰在偵
    查中或原審審理時證述情節相符，自堪信實，公訴人徒憑被告丁○○、乙○○在
    警訊中有瑕疵之自白，即謂乙○○持安非他命，夥同丁○○至台北市青年公園水
    源街口處，欲將毒品安非他命販售予丙○○，然因丙○○身上未帶現金致交易未
    完成，顏、李二人即行離去，為員警跟監在水源路上查獲，並在乙○○身上扣得
    六點九公克安非他命，因認被告二人共同意圖販賣而持有第二級毒品，顯與卷內
    所載事實資料不符，自不得以被告等在警訊中之自白據為認定其意圖販售而持有
    毒品犯罪事實之基礎。至丁○○被查獲毒品安非他命三十三點七公克係供己施用
    而非意圖販賣而持有，業經原審以九十年度易字第六三０號判決罪刑確定在案，
    併此敘明。又公訴人在原審追加起訴部分即不符合法定程式，原審無從併為審理
    ，已在判決理由內詳為敘明，縱認追加起訴合法，惟依乙○○之供述謂當日係丙○○來電表示欲將執行指揮書交付約伊見面，伊以丙○○為其男友因恐有糾纏，
    乃邀丁○○一同前往，丁○○方攜帶電擊棒防身，另因丙○○曾送伊手機，伊乃
    想送毒品安非他命給丙○○，當日才會隨身攜帶六點九公克安非他命，惟丁○○
    及丙○○均不知伊有此意等語以觀，被告乙○○意圖轉讓毒品予丙○○，僅屬心
    中保留，尚未達著手階段，即被查獲，亦難繩以轉讓未遂罪責，公訴人上訴意旨
    仍執陳詞指摘原判決不當，難認有理由，應予駁回。
據上論斷，應依刑事訴訟法第三百六十八條、第三百七十三條判決如主文。
本案經檢察官呂丁旺到庭執行職務。
中      華      民      國    九十一    年      十      月      二      日
                              臺灣高等法院刑事第十庭
                                  審判長法  官  溫  耀  源
                                        法  官  林  銓  正
                                        法  官  黃  金  富
右正本證明與原本無異。
檢察官如不服本判決應於收受送達後十日內向本院提出上訴書狀，其未敘述上訴之理
由者並得於提起上訴後十日內向本院補提理由書（均須按他造當事人之人數附繕本）
。
                                        書記官  江  采  廷
中      華      民      國    九十一    年      十      月      七      日
